

Info

- pellabeuf@gmail.com
- Paris, France
- In Linkedin
- Github
- Medium
- X X

Profil

Fort de **5 ans** d'expérience en développement full stack et blockchain, je suis un développeur passioné et déterminé. Mon objectif est de continuer à apprendre et à exceller dans le domaine de la blockchain, afin de contribuer activement à cette écosystème en pleine expansion.

Langues

Français, Anglais

Centres d'intérêt

Technologie et innovation Blockchain Finance Immobilier Sport

Foulques Pellabeuf

Développeur Full Stack & Blockchain

Compétences techniques

Langages de programmation

TypeScript Docker Solidity NestJs React/Next.js Rust Database **AWS** Tailwind Circom ORM Grafana Elasticsearch Angular Noir-lang Sequelize Bootstrap Hardhat/Forge Prisma Redis

Subgraph GraphQL

Expériences

Onbrane

2023 - Présent

Lead Développeur Blockchain

Je développe une application financière décentralisée EVM pour une entreprise financière qui compte +5 billions € échangés, en utilisant de la cryptographie telles que ZKP et le chiffrement homomorphe pour garantir la confidentialité des produits de dette.

Freelance

Développeur Blockchain

J'ai développé des protocoles sur **Uniswap V4** et créé des applications financières avec **+500K** \$ en TVL.

Hexalabs

2022 - 2023

Développeur Full Stack & Blockchain

J'ai développé des interfaces avec React.js et Next.js, déployé des projets blockchain en Solidity (**DeFi, Marketplace NFT,** etc.), et développé des backends.

Toys films

2020 - 2022

Développeur Full Stack

Avec Angular et divers frameworks node.js, j'ai conçu des solutions innovantes pour des clients tels que **L'Oréal, Microsoft,** et **Air Liquide**.

Education

Université Hetic

2017 - 2020

Bachelor en informatique

Formation axée sur la création de contenu 3D temps réel, couvrant les **mathématiques appliquées** et le **développement web**.